臺灣高雄地方法院刑事判決　　　　　　　　　　　　九十一年度易字第二二號
　　公　訴　人　臺灣高雄地方法院檢察署檢察官
　　被　　　告　甲○○
右列被告因竊盜案件，經檢察官提起公訴（九十一年度偵字第七一一四號），本院判
決如左：
    主  文
甲○○共同竊盜，累犯，處拘役伍拾日，如易科罰金，以參佰元折算壹日。
    事  實
一、甲○○曾於民國八十三年間因違反肅清煙毒條例案件，經法院判處有期徒刑三年
    二月確定，甫於八十七年九月十日執行完畢，仍不知悔改，竟與乙○○（另案由
    本院審理中）基於意圖為自己不法所有之犯意聯絡，於九十一年一月二十六日九
    時六分許，共同前往位於高雄縣路竹鄉○○路五十八號「大社福德祠」內，趁祠
    內無人之際，由乙○○在門口把風，甲○○以一根質地柔軟之長形物體伸入香油
    錢箱內，沾取新台幣（下同）三百元，得手後逃離，並朋分花用。事為祠方所裝
    設之監視錄影機拍攝錄下上情，並經警循線查獲。
二、案經被害人大社福德祠管理委員會主任委員丙○○訴由高雄縣警察局湖內分局報
    告台灣高雄地方法院檢察署檢察官偵查起訴。
    理  由
一、訊據被告甲○○矢口否認有何竊盜之犯行，辯稱：監視錄影帶中之男子並不是他
    等語。經查：右揭犯罪事實，業據被害人大德福德祠之主任委員丙○○於警訊及
    本院審理中指述甚詳。被告固執前揭情詞置辯：惟查：
    （一）證人即共同被告乙○○於警訊中已供稱：「（問：錄影帶中顯示有兩名男
          子進入路竹鄉○○路土地公廟內竊取財物是何人？）乙個是我本人，另乙
          名是甲○○。」「（問：錄影帶中顯示於九十一年一月二十六日九時六分
          進行竊取財物之男子是何人？當時你在作什麼？）是甲○○，當時我是替
          甲○○把風。」「（問：你們用何方法竊取廟中財物？）我們是用一支長
          形條物沾取油香箱中的紙鈔，當時我只是替他把風而已。」「（問：你們
          共竊取多少財物，如何平分所竊取的財物？）共竊取新台幣三佰元左右，
          所竊取之財物共同平分一人一半。」等情甚詳（見九十一年二月三日警訊
          筆錄）。
    （二）證人乙○○嗣於本院審理中固改口證稱：是和一位外號叫「文田仔」的人
          一起去的，並不是被告甲○○，在警察局作筆錄時，因警察要他交待一個
          人，由於甲○○先前向他借了一萬五千元沒有還，懷恨在心，才指證是王
          銘聖云云。惟查證人乙○○供述其與「文田仔」共同行竊之情節為：「他
          （指文田仔）叫我在門口把風，他自己一個人進去，我不曉得他怎麼偷。
          」等語（見本院九十一年七月三十日第４頁筆錄）。惟經本院勘驗監視錄
          影帶結果，錄影帶中之兩人男子均同時進入福德祠內，另一名男子行竊時
          ，另一名男子亦站在祠內，兩人相距不超過兩公尺遠，該名把風的男子，
          可以明顯看見另一名行竊之男子，以長形物伸入香油錢箱內沾錢之情形，
          此有勘驗筆錄可按。從而證人乙○○於本院審理中所供述與「文田仔」共
          同行竊之情節，顯然與事實不符。是乙○○證稱當天係與「文田仔」共同
          行竊云云，實不足採信。
    （三）又證人乙○○證稱：係因被告欠錢不還，才誣陷被告云云。惟經本院隔離
          被告與證人分別訊問借錢之經過情形，證人乙○○證稱：「九十年十月我
          戒治出來後，在竹南的一個釣蝦場賣香腸，他正好經過，因為七、八年沒
          有見面，他說他很缺錢，我念在小時候交情不錯，就叫他三天後到同一個
          地點來拿錢。他經過釣蝦場是下午五、六點時，他來向我拿錢是在三天後
          的晚上七、八點，我是拿現金給他，他自己一個人騎機車來，他有問我說
          什麼時候還，我說我需要時再跟你講，隔了一個多月，我因為吸毒需要用
          錢，有向他要過，有拜託朋友去他家向他要過錢，結果他沒有錢還我，本
          件案發後，隔了半個月，他約我到路竹公園，還我一萬五千元。」等語（
          見本院九十一年七月三十日第４頁筆錄）。惟被告則供稱：「曾經向他（
          指證人乙○○）借過一萬五千元，是在本件案發前二、三個月前，我去釣
          蝦場碰到他，約是晚上六、七點左右，因為我在戒毒，要向他借錢，隔天
          在同一個地點他把錢拿給我，他有跟我說最慢一個月要還。借完錢之後，
          在本案案發之前，他本人有碰過我一次，問我什麼時候要還錢。一直到本
          案發生後，我去做完筆錄，回來隔了一個禮拜，我就把錢還給他，我拿去
          他家還的，是還現金。」等語（見本院同日第５頁筆錄）。則兩人對於借
          錢之時間，乙○○供稱是該次見面後隔三天，被告卻稱是該次見面的隔天
          ；另對於約定還款的時間，乙○○證稱只告知被告有需要時再向他要，被
          告則供稱乙○○有要求最慢一個月要還；又對於是否催討過欠款，乙○○
          證稱有拜託朋友向被告要過，被告則稱乙○○本人向他要過一次；另對於
          還錢的地點，乙○○證稱係本件案發後半個月，在路竹公園還的，被告則
          供稱是拿到乙○○的家裡還的等語。兩人供述借錢及還錢之情節，有極大
          的差距。顯見根本沒有借款的事實。是證人乙○○嗣於本院審理改口稱係
          不滿被告借錢不還，始故意誣陷云云，應係迴護被告之說詞，不足採信。
          是綜觀證人於警訊及本院審理中之證述，並參酌監視錄影帶之內容觀之，
          應以證人乙○○於警訊中之供述為可信。
    （四）被告固又辯稱：案發當時伊正在家中睡覺云云，惟同時亦不諱言：當時是
          自己一個人在房間睡覺，沒有人可以證明（見九十一年二月四日筆錄）。
          另證人及被告雖均稱另一名男子係綽號「文田仔」之人，惟亦無從提供相
          關之年籍資料或連絡方式供本院查證。從而，被告此部分之辯解，亦不足
          為其有利之認定。此外，復有監視錄影帶一卷扣案足資證，本件事證明確
          ，被告犯行可堪認定。
二、核被告所為係犯刑法第三百二十條第一項之普通竊盜罪。被告於行竊當時，固使
    用不知名之長形條物體伸入香油錢箱內沾取紙幣，惟該長形條物體未據扣案，本
    院無從認定是否為客觀上足供為兇器之工具，依「若有懷疑，應從被告有利認定
    」之原則，應僅論被告以普通竊盜罪為當。又「事前同謀、事後分贓，並於實施
    犯罪之際，擔任在外把風，顯係以自己犯罪之意思而參與犯罪，應成立該罪之共
    犯。」司法院院字第二○三○號解釋參照。是被告與乙○○就上開犯行，具有犯
    意聯絡及行為分擔，均應論以共同正犯。被告曾於八十三年間因違反肅清煙毒條
    例案件，經法院判處有期徒刑三年二月確定，甫於八十七年九月十日執行完畢，
    其於有期徒刑之執行完畢後，五年內，再犯本件最重本刑為有期徒刑以上之罪，
    為累犯，應依刑法第四十七條之規定，加重其刑。爰審酌被告犯罪之手段、目的
    ，犯罪所得僅三百元，惟其犯罪後否認犯行，態度非佳等一切情狀，量處如主文
    所示之刑，並諭知易科罰金之折算標準。
據上論斷，應依刑事訴訟法第二百九十九條第一項前段、刑法第二十八條、第三百二
十條第一項、第四十七條、第四十一條第一項，罰金罰鍰提高標準條例第一條前段、
第二條，判決如主文。
中      華      民      國      九十一      年      九    月    三十    日
                                  臺灣高雄地方法院刑事第七庭
                                      審判長法  官  陳志銘
                                            法  官  柯盛益
                                            法  官  高英賓
右正本證明與原本無異。
如不服本判決，應於判決送達後十日內，向本院提出上訴狀。
                                            書記官  林雯琪
中      華      民      國      九十一      年      十    月     一    日
附錄論罪科刑法條：
中華民國刑法第三百二十條
 (普通竊盜罪、竊佔罪)
意圖為自己或第三人不法之所有，而竊取他人之動產者，為竊盜罪，處五
年以下有期徒刑、拘役或五百元以下罰金。
意圖為自己或第三人不法之利益，而竊佔他人之不動產者，依前項之規定
處斷。
前二項之未遂犯罰之。
